【裁判字號】    89,台上,2497
【裁判日期】    890504
【裁判案由】    違反槍砲彈藥刀械管制條例
【裁判全文】
最高法院刑事判決                              八十九年度台上字第二四九七號
    上  訴  人  甲○○
右上訴人因違反槍砲彈藥刀械管制條例案件，不服台灣高等法院台中分院中華民國八
十九年二月二十九日第二審判決（八十九年度上訴字第二四一號，起訴案號：台灣彰
化地方法院檢察署八十八年度偵字第一六二九號），提起上訴，本院判決如左：
    主  文
上訴駁回。
    理  由
按刑事訴訟法第三百七十七條規定，上訴於第三審法院，非以判決違背法令為理由，
不得為之。是提起第三審上訴，應以原判決違背法令為理由，係屬法定要件。如果上
訴理由狀並未依據卷內訴訟資料，具體指摘原判決不適用何種法則或如何適用不當，
或所指摘原判決違法情事，顯與法律規定得為第三審上訴理由之違法情形，不相適合
時，均應認其上訴為違背法律上之程式，予以駁回。本件原判決綜合調查證據之結果
，認上訴人甲○○一行為犯有槍砲彈藥刀械管制條例第十一條第四項未經許可，持有
可發射子彈，具有殺傷力之改造手槍罪，及同條例第十二條第四項未經許可，持有子
彈罪二罪名（為累犯）之事實，因認第一審判決依想像競合犯關係，從一重之前罪處
斷，並依刑法第四十七條累犯之規定加重其刑後，量處有期徒刑貳年陸月，併科罰金
新台幣陸萬元，罰金部分並諭知易服勞役之折算標準；扣案改造手槍壹把（含彈匣壹
個）及改造子彈壹顆均沒收，為無不合，予以維持，駁回上訴人在第二審之上訴，已
引用第一審判決書所記載之事實、證據及理由，詳認定犯罪事實之依據及憑以認定
之理由，並對上訴人否認犯罪之辯詞，如何不足採信，均已依據卷內資料予以指駁及
說明，從形式上觀察，原判決並無違背法令情形。上訴意旨謂：上訴人所持有之手槍
為玩具手槍，該槍槍管並非上訴人所製造，也非上訴人更換裝上，縱令係上訴人換裝
槍管，仍為玩具手槍，並非改造手槍，原判決仍維持第一審論處上訴人罪刑之判決，
顯有未當等語，係就原判決已詳為論斷與說明之事項，再為事實上之爭執，殊非適法
之第三審上訴理由。又依原判決所認定之事實，本件係台中市警察局據報至上訴人住
處查獲扣案之改造槍、彈，並非因上訴人自首而發覺，則原判決未適用刑法第六十二
條前段或槍砲彈藥刀械管制條例第十八條第一項自首之規定，減輕或免除其刑，難謂
有不適用法則之違法。再原判決依憑內政部警政署刑事警察局民國八十八年二月二十
三日刑鑑字第一四一五一號鑑驗通知書所述鑑定結果，認上訴人所持有之槍枝為改造
手槍，所為係犯槍砲彈藥刀械管制條例第十一條第四項之罪，亦無判決適用法則不當
之違背法令。至刑之量定，係實體法上賦予法院得為自由裁量之事項，倘未有逾越法
律所規定之範圍，即不得任意指摘為違法。查上訴人所犯而從一重處斷之未經許可，
持有可發射子彈具有殺傷力之改造手槍罪，其法定本刑為一年以上七年以下有期徒刑
，併科新台幣七百萬元以下罰金，原判決依累犯加重其刑後，量處有期徒刑二年六月
，併科罰金新台幣六萬元，已屬從輕。此外，上訴人徒憑己意，對原審職權之適法行
使及原判決理由已詳為論斷之事項，任意爭辯，顯與法定上訴第三審之形式要件不符
，其上訴違背法律上之程式，應予駁回。
據上論結，應依刑事訴訟法第三百九十五條前段，判決如主文。
中      華      民      國    八十九    年      五      月      四      日
                              最高法院刑事第七庭
                                  審判長法官  謝  家  鶴
                                        法官  洪  文  章
                                        法官  花  滿  堂
                                        法官  陳  世  淙
                                        法官  洪  佳  濱
      右正本證明與原本無異
                                              書  記  官
中      華      民      國    八十九    年      五      月     十七     日


司法院資訊處製作；財團法人民間司法改革基金會備份。
